臺灣臺中地方法院小額民事判決
111年度沙小字第310號
原      告  邱明達  

訴訟代理人  張榮成律師
被      告  黃筠淅  
上列當事人間請求損害賠償事件，經本院於民國111年7月12日言
詞辯論終結，判決如下：
    主      文
被告應給付原告新臺幣貳萬元，及自民國一一一年三月十一日起
至清償日止，按週年利率百分之五計算之利息。
原告其餘之訴駁回。
訴訟費用新臺幣壹仟元，其中新臺幣貳佰元由被告負擔，其餘新
臺幣捌佰元由原告負擔。
本判決原告勝訴部分得假執行。但被告如以新臺幣貳萬元為原告
預供擔保後，得免為假執行。 
　　事實及理由
一、原告主張：（一）兩造均為在沙鹿火車站前排班計程車司機
    ，原不相識，並無爭端，詎被告自民國110年2月間起，開始
    誣陷原告搶客人，此後兩造在沙鹿火車站前排班相遇，被告
    即挑釁、辱罵原告，且轄區警員曾引導兩造至臺中市沙鹿區
    調解委員會調解紛爭，被告卻仍持續找原告麻煩。（二）於
    111年2月21日10時20分許，在沙鹿火車站之計程車排班處(
    即臺中市○○區○○路00號前)，原告等候客人之際，被告拿出
    擴音器開始辱罵原告，原告逼不得已拿出手機錄影存證，被
    告仍以手指原告並辱罵「白癡一個，丟臉丟臉，被兒女拋棄
    然後還自己不要臉，被自己兒女拋棄還自己不要臉，厚臉皮
    ，然後四處找人家麻煩，然後還有就是欺負在地的司機，然
    後這種人，然後載客人不跳錶，還有什麼，還有不要臉就對
    了，顧人怨，有名的顧人怨，門找人家吵架還有就是有上新
    聞喔，專闖BRT道的，你們可以上那個fb找一下，對這種人
    居然是開車的，只會欺負老實的司機，對啊，丟臉丟死了，
    這誰的老人家，帶回去好了，他沒有兒子啦，他被兒子拋棄
    了」等語（參見原證一影片)，嗣於同日10時30分許，原告
    欲接待客人，不理會被告，豈料，被告仍在眾人面前辱罵原
    告（參見原證二影片)。（三）原告生活單純，因天生講話
    不清楚，不欲與他人爭執，被告咄咄逼人、模仿原告說話，
    且多次因被告無故引發爭端，致原告喪失載客機會，令原告
    身心俱疲，無奈之下，僅得提起本案訴訟。（四）被告辱罵
    原告「白癡一個」、「不要臉」、「哭杇」、「哭爸」、「
    顧人怨」等語，客觀上足使人感受侮辱而貶損他人社會評價
    之情，且被告指摘「欺負在地的司機」、「載客人不跳錶」
    、「專門找人家吵架」、「四處找人家麻煩」、「報廢人開
    報廢車」、「被兒女拋棄」等語，係以虛假事項誹謗原告，
    均足以毀損原告之名譽且情節重大，為此爰依民法第184條
    第1項前段及195第1項規定訴請被告賠償精神慰撫金（下同
    ）100,000元。（五）被告所提照片中文字並非原告所書寫
    等語。並聲明：（一）被告應給付原告100,000元，及自起
    訴狀繕本送達被告之翌日（即111年3月11日）起至清償日止
    ，按週年利率百分之5計算之利息。（二）請依職權宣告假
    執行。
二、被告則以：（一）沙鹿火車站因來往旅客眾多，為許多計程
    車司機長期駐點招攬生意之區域，該車站門口有劃設計程車
    司機接待乘客之動線，以供駐點計程車司機按照順序接待乘
    客，避免因爭搶客人而引發糾紛。而原告係長期在沙鹿火車
    站駐點之計程車司機，卻時常違反計程車排隊接客規則，直
    接將車輛停放在火車站門口附近以方便招攬客人，甚至將第
    1次見面乘客佯裝成熟客以規避排隊規則，令其他計程車司
    機十分頭痛。（二）原告曾宣稱自己有黑道背景，要大家順
    從其意，否則會帶「小弟」來解決問題，且過往曾有計程車
    司機開口請求原告排隊照順序招攬客人，竟遭原告使喚數名
    「小弟」直接至火車站門口堵人，經被告之配偶與多名計程
    車司機友人協助處理，才讓紛爭不至於擴大。而被告因無法
    容忍原告破壞該地區之計程車事業生態，下定決心絕不姑息
    ，並替在地計程車司耭向原告發聲，要求原告停止其行為，
    原告就此將被告視為眼中釘，屢屢向被告挑釁，不時當面辱
    罵被告，且特別攻擊被告之原住民身份（參見被證1影片）
    ，及每當被告駕駛計程車進火車站排班時，原告常於火車站
    前廣場高喊「神經病來了」以挑釁被告，更疑似在計程車排
    隊區域之牆面噴漆寫「神經病」、「瘋女」、「神經病來了
    」等字樣侮辱被告，待被告忍不住反擊時，再趁機持手機錄
    影（參見被證3影片），藉此對被告提起民事訴訟求償。（
    三）原告雖主張被告辱罵「白癡一個」、「不要臉」、「哭
    枵」、「哭爸」、「顧人怨」等語，然被告所為此等言論，
    係對於原告前述種種影響當地計程車生態之可受公評事項而
    為主觀合理意見表達，並非以汙衊原告之人格為唯一目的，
    且原告每每先以言語、舉動騷擾及挑釁被告，再趁被告反擊
    時，持手機、平板電腦錄下被告之言論，此等言語上糾紛顯
    係由原告所主動挑起，原告應負較大幅度之包容。再者，被
    告此等言論之目的係警告周遭民，並維護該地計程車生態，
    在此利益衡量之下，對被告言論自由之保障自應優先於原告
    人格名譽權之保障。（四）原告雖主張被告以「欺負在地司
    機」、「專門找人家吵架」、「四處找人家麻煩」等語誹謗
    原告，然被告此等指摘皆係陳述事實。且被告指摘「載客人
    不跳表」等語，係沙鹿火車站之計程車業習慣，該地計程車
    業者以報價方式與乘客洽談。綜上所述，被告所為言論，係
    因原告長年破壞沙鹿火車站之計程車業生態，並對被告以言
    語及行為不斷搔擾，被告因忍無可忍而表達心中不滿，且被
    告係陳述事實，並對可受公評之事而為合理之意見表達，並
    無不法侵原告名譽權之情事。（五）於本件衝突發生後，原
    告透過通訊軟體LINE向其他計程車司機散佈侮辱被告之言論
    ，目的為使被告日常生活不得安寧，若鈞院判准原告之主張
    ，則原告將食髓知味，往後將變本加厲地以興訟手段對付不
    遵從其意之人，持續影響當地計程車業之生態，應非吾人所
    樂見。（六）聲請傳喚證人紀鎵德與陳俊祥，此2名證人皆
    為在沙鹿火車站固定排班之計程車司機，用以證明於108年
    至110年間在沙鹿火車站，證人紀鎵德有親眼目睹被告坐在
    車內，原告在車外拿著手機拍攝被告，對被告蒐證大約10次
    以上，如被證3影片畫面，及原告唆使不明人士威脅證人陳
    俊祥，要找他麻煩等語資為抗辯。並聲明：原告之訴駁回。
三、本院之判斷：
（一）原告主張上開事實，業據其提出光碟為證，被告則以前詞
      置辯，經查：　　
　　1.本院於111年7月12日言詞辯論期日，當庭勘驗原告提出光
      碟中原證一影片（見本院卷第25頁及證物袋），勘驗結果
      如下：（1）「原證一111 年2 月21日上午10點28分.mp4
      」影片，錄製日期111年2 月21日，畫面錄影時間為10時2
      8分09秒至10時29分14 秒。（2）影片開始，有一身穿紅
      色上衣及黑色褲子之女子（下稱甲女），站在車牌號碼00
      0-0000號營業小客車旁，手拿擴音器。（3）畫面錄影時
      間10時28分09秒至10時28分17秒，甲女手持擴音器並用左
      手指前方，說：「你看，白癡一個。」然後邊繞到車牌號
      碼000-0000號營業小客車後方。（4）畫面錄影時間10時2
      8分18秒至10時29分14秒，甲女繞到營業小客車右方，站
      在營業小客車右方繼續用大聲公說話，走到營業小客車後
      方，然後又走回右前方，甲女手持擴音器說：「丟臉，丟
      臉，被兒女拋棄，還自己不要臉，嘿阿，被自己的兒女拋
      棄，還自己不要臉，厚臉皮，然後四處找人家麻煩。然後
      ，還有就是欺負在地的司機，厚，然後這種人，這種人載
      客人不跳錶，還有就是，ㄟ什麼，ㄟ不要臉就對了啦。顧人
      怨，有名的顧人怨，嘿阿，專門找人家吵架，然後還有就
      是，有上新聞阿，專闖BRT道的，你們可以上那個FB找一
      下，對，這種人居然是開車這種人，只會欺負老實的司機
      ，對阿，丟臉丟死了，這誰的老人家，帶回去好了，他沒
      有兒子啦，他被兒子拋棄了。」等情，有勘驗筆錄在卷可
      稽（見本院卷第105至106頁），及被告於111年7月12日本
      院言詞辯論期日陳稱：「（前開影片中身穿紅色上衣及黑
      色褲子之女子，是否為被告？）一、是。二、我遶的車子
      是我自己的車。」等語（見本院卷第106頁），足見被告
      一開始即直接辱罵「白癡一個」、「不要臉」等語，然後
      指摘「被自己的兒女拋棄」、「四處找人家麻煩」、「欺
      負在地的司機」、「載客人不跳錶」、「專門找人家吵架
      」等語，並辱罵「不要臉」、「顧人怨」等語，且觀諸前
      開影片顯示被告發表言論過程中，並未提及沙鹿火車站之
      計程車司機生態及排班接待乘客規則，則被告辯稱糾紛乃
      由原告主動挑起，其為陳述事實並就沙鹿火車站計程車生
      態之可受公評事項而為主觀合理意見表達，其目的係維護
      該地區計程車生態等情，尚非可採。
　  2.本院本院於111年7月12日言詞辯論期日，當庭勘驗原告提
      出光碟中原證二影片（見本院卷第25頁及證物袋），勘驗
      結果如下：（1）「原證二111年2月21日上午10點30分.mp
      4」影片，錄製日期2022年2月21日，畫面錄影時間為10時
      30分38秒至10時33分05秒。（2）影片開始時，影片拍攝
      到腳下，有一身穿藍色牛仔褲男子（下稱乙男）。（3）
      畫面錄影時間10時30分38秒至10時30分44秒，乙男走動，
      無說話。（4）畫面錄影時間10時30分45秒至10時33分05
      秒，有男子與女子說話聲音（臺語）。男子說：「我跟你
      說，這女人...（聽不清），都是她引起的，我是有客人
      ，我選客人，我選什麼?」女子說：「你要去載人客嗎?來
      這裡賺錢的，不是來跟你吵架的。」男子說：「我是有人
      客，你是在喊啥小?」女子說：「某，你靠腰靠北歐。」
      女子說：「人客讓給你載，這樣不好嗎?」男子說：「你
      讓我載?」女子說：「別人載客人就走了，你是怎樣?...
      （聽不清楚）」男子說：「起肖歐，我需要你讓歐」女子
      說：「...（聽不清楚），你擋在中間，人家是要怎麼過.
      ..，別人要怎麼進來載客人?」男子說：「我在那裏在客
      人，我..我..」女子說：「你你你什麼?」男子說：「有
      病嗎?」女子說：「你才有病啦。你你你你，你去死啦你
      。」男子說：「牆上看一下。」女子說：「你不要在那邊
      打結啦。」男子說：「早就告訴你有病要去給人家看。」
      女子說：「...（聽不清楚），自己的丟臉事還怕人家說
      歐。」男子說：「難怪阿德說你產後憂鬱症。」女子說：
      「產你娘啦。」男子說：「產後憂鬱症是阿德說的，不是
      我說的歐。」另一名男子說：「那很久了。」男子說：「
      對阿，很久了。」女子說：「對阿，阿你要吃紅包還是白
      包?你吃白包好了，白包你比較需要，正常人哪會去打司
      機?你正常的嗎?正常的會去打司機?」男子說：「我沒打
      阿，你要是男生我早就踢下去了。」女子說：「來啊，我
      等你啊，來啊來啊。」男子說：「你是女生，無法支撐我
      一下你就倒下了。」女子說：「來啊，我給你打，厚臉皮
      ，這種人甘是人?」男子說：「我如果打妳女生，我會被
      人家笑。」女子說：「...（聽不清楚），實在不要臉，
      沒臉沒皮，不要當人好了。」男子說：「可憐啊，娶這種
      老婆可憐啊。」女子說：「...（聽不清楚）。」男子說
      ：「妳丈夫以前是在開垃圾車的樣子。」女子說：「垃圾
      車還有人要，是你這種報廢車才沒人要，報廢人開報廢車
      ，聽懂沒。」男子說：「我知道你丈夫以前在花蓮在垃圾
      的，我知啦。」女子說：「報廢車載報廢人，報廢人開報
      廢車，...。」等情，有勘驗筆錄在卷可稽（見本院卷第1
      06至107頁），及兩造於111年7月12日本院言詞辯論期日
      同陳前開影片中男子與女子對話聲音，男子是原告，女子
      是被告等情（見本院卷第108頁），足見兩造因接待乘客
      事宜發生爭執，進而互相指責。
　  3.本院本院於111年7月12日言詞辯論期日，當庭勘驗被告提
      出光碟中被證1影片（見本院卷第63頁及證物袋），勘驗
      結果如下：（1）「被證1.mp4」影片，無顯示錄製日期，
      影片播放時間為3分58秒。（2）影片為坐在車內往外拍，
      影片中有一男子（下稱丙男）坐在椅子上，與坐在車內的
      女子對話（台語）。（3）影片播放時間00分00秒至01分0
      2秒間：男子說：「我又不是女生，你對我錄影...（聽不
      清楚）。」女子說：「沒有啊，我是怕你對我做出什麼傷
      害的事情，你突然趁我老公不在的時候，來我窗戶旁說甚
      麼，我跟你不熟啦，我不敢聽啦，嘿啊，我會怕啦，所以
      我要對你錄影保護我自己啊。這樣不對嗎?（笑）」男子
      說：「...（聽不清楚）」女子說：「嘿啊，我跟你不熟
      ，真的我跟你不熟，就是因為這樣所以我要把你錄影起來
      保護我自己。」男子說：「我跟你說啦，當然你在山上來
      到平地，哪有熟，對不對?溝通...（聽不清楚），你就從
      山上來的當然也不熟。」女子說：「山上來的，種族歧視
      啦，就是，啊，好啦。」男子說：「...（聽不清楚）」
      女子說：「種族歧視啦，現在的人哪有分山上與平地的，
      （笑），都是你在說的，種族歧視就對了啦。好啊。（4
      ）影片播放時間自01分03秒至01分23秒間，影片持續錄製
      ，影片中丙男仍然坐在椅子上。（5）影片播放時間自01
      分24秒至03分58秒期間，男子與女子之對話：男子說：「
      錄一錄，要再去調解一下嗎?」女子說：「（笑），阿彌
      陀佛歐，你這句話敢講歐，好啦，你既然這樣，我再考慮
      啦。」男子說：「嘿啊，再來去調解一下。」女子說：「
      （笑），好啊，沒有關係，你如果有那個意願，我就照你
      的意思啦。」男子說：「要去法院調解啦，...（聽不清
      楚）沒效啦。」女子說：「沒關係啦，反正我跟你不熟，
      我這樣也是為了保護我自己，我怕被你二次傷害。聽懂嗎
      ?」男子說：「我沒有被你二次傷害就很慶幸了。」女子
      說：「某歐，我那個六個月之內都有效歐，你可以去查沒
      有關係，我現在錄製是為了保護我自己，不是要做什麼。
      你可以去問，可以去查。」男子說：「你是黑名單，大家
      都知道。」女子說：「黑名單，什麼意思?什麼是黑名單?
      是對你個人來說，還是怎樣?是你個人的意思吧。」男子
      說：「妳沒來都沒事情，妳一來，妳丈夫被妳害到差點要
      拿拐杖，妳還不知道。」女子說：「（大笑，車內另有一
      男子的笑聲），唉呦，實在，這種話你是在詛咒，還是在
      要怎麼說，在威脅?這樣不對吧，人家夫妻間的事情，拿
      出來說也是私人的事啊，你這樣說出來是什麼意思?真的
      看不懂、聽不懂，嘿啊。」男子說：「就妳來說，大家都
      會同情妳啦。」女子說：「同情?」男子說：「...（聽不
      清楚）。」女子說：「沒有，沒有，我是晚輩，你是長輩
      ，你年紀比較大，所以說賺一賺，你可以存私房錢，可以
      放在身上以後有作用，聽懂嗎?」（車內有一男子說話，
      聽不清楚）女子說：「對阿，你年紀比較大啦，你跑也跑
      不到幾年了，所以我們要讓你啊。」男子說：「...（聽
      不清楚），年紀比較大沒有錯啊，...」等情，有勘驗筆
      錄在卷可稽（見本院卷第108至110頁），及兩造於111年7
      月12日本院言詞辯論期日同陳前開影片中男子與女子對話
      聲音，男子是原告，女子是被告等情（見本院卷第110頁
      ），可見被告一開始以保護自己為由，持錄影設備自車內
      往外拍攝原告，且於兩造對話過程中，原告雖提及「當然
      你在山上來到平地，哪有熟」、「你就從山上來的當然也
      不熟」等語，並詢問願否進行調解等情，然觀諸前開影片
      內容並無辱罵或攻擊被告之情形。
　　4.本院本院於111年7月12日言詞辯論期日，當庭勘驗被告提
      出光碟中被證3影片（見本院卷第63頁及證物袋），勘驗
      結果如下：（1）「被證3.mp4」影片，無顯示錄製日期，
      錄影時間長度為33秒。（2）影片自車內前方往外錄製，
      影片開始有一男子手拿平板電腦對著計程車，該男子對著
      鏡頭比ya。（3）車輛經人駕駛停在車牌號碼000-0000號
      營業小客車後方等情，有勘驗筆錄在卷可稽（見本院卷第
      111頁），及於111年7月12日本院言詞辯論期日原告陳稱
      前開影片中男子是原告，及被告陳稱前開影片中計程車內
      駕駛人為被告等情（見本院卷第111頁），足見被告持錄
      影設備自計程車內往外拍攝原告，原告則在計程車外手持
      平板電腦對著計程車，並無辱罵或攻擊被告之情形。
　　5.觀諸被告所提照片固顯示紅磚牆面經人書寫「神經病來了
      」、「神經病」、「瘋女」等字樣（見本院卷第67頁），
      惟原告主張該前揭文字並非由其書寫，況遍查全卷並無任
      何證據顯示前揭文字係由何人於何時書寫，尚難認與原告
      有何關聯，則被告辯稱：原告常於火車站前廣場高喊「神
      經病來了」以挑釁被告，更疑似在計程車排隊區域之牆面
      噴漆寫「神經病」、「瘋女」、神經病來了」等字樣侮辱
      被告等情，尚非可採。
    6.綜上，足認於111年2月21日10點28分許，在沙鹿火車站之
      計程車排班處(即臺中市沙鹿區中正路94號前)，被告辱罵
      原告「白癡一個」、「不要臉」、「顧人怨」等語，並指
      摘原告「被自己的兒女拋棄」、「四處找人家麻煩」、「
      欺負在地的司機」、「載客人不跳錶」、「專門找人家吵
      架」等語，至被告所辯前詞，尚非可採。又被告聲請傳喚
      證人紀鎵德與陳俊祥，用以證明於108年至110年間在沙鹿
      火車站，證人紀鎵德有親眼目睹被告坐在車內，原告在車
      外拿著手機拍攝被告，對被告蒐證大約10次以上，如被證
      3影片畫面，及原告唆使不明人士威脅證人陳俊祥，要找
      他麻煩等情，已無調查之必要，附此敘明。
（二）按因故意或過失，不法侵害他人之權利者，負損害賠償責
      任。故意以背於善良風俗之方法，加損害於他人者亦同，
      民法第184條第1項定有明文。復按不法侵害他人之身體、
      健康、名譽、自由、信用、隱私、貞操，或不法侵害其他
      人格法益而情節重大者，被害人雖非財產上之損害，亦得
      請求賠償相當之金額。其名譽被侵害者，並得請求回復名
      譽之適當處分，民法第195條第1項亦有明定。又按民法上
      名譽權之侵害非即與刑法之誹謗罪相同，名譽有無受損害
      ，應以社會上對個人評價是否貶損作為判斷之依據，苟其
      行為足以使他人在社會上之評價受到貶損，不論其為故意
      或過失，均可構成侵權行為，其行為不以廣佈於社會為必
      要，僅使第三人知悉其事，亦足當之（最高法院90年度臺
      上字第646號民事裁判意旨參照）。查被告於上開時、地
      ，辱罵原告「白癡一個」、「不要臉」、「顧人怨」等語
      ，並指摘原告「被自己的兒女拋棄」、「四處找人家麻煩
      」、「欺負在地的司機」、「載客人不跳錶」、「專門找
      人家吵架」等語，衡諸一般社會常情，足以貶損原告在社
      會上之評價，使原告感到難堪而精神上受有痛苦，核被告
      所為係屬故意以不法手段侵害原告之名譽而情節重大，原
      告就其因此所受非財產上之損害，請求被告負賠償責任，
      洵屬有據。　　　
（三）另按慰藉金之賠償須以人格權遭遇侵害，使精神上受有痛
      苦為必要，其核給之標準固與財產上損害之計算不同，然
      非不可斟酌雙方身分資力與加害程度，及其他各種情形核
      定相當之數額（最高法院51年度臺上字第223號民事裁判
      意旨參照）。查被告於上開時、地，以前揭言詞辱罵及指
      摘原告，已貶損原告在社會上之評價，足令原告飽受身心
      煎熬，其精神確因此受有相當痛苦，爰審酌原告係國小畢
      業，擔任計程車司機，每月收入約40,000元，名下有1棟
      房屋；被告為高職畢業，擔任計程車司機，每月收入約25
      ,000元，名下沒有財產等情，業經兩造陳明在卷（見本院
      卷第104頁），並有稅務電子閘門財產調件明細表附卷可
      稽，堪予採認，是以，斟酌兩造之身分、地位、經濟能力
      ，及被告所為前揭行為侵害原告名譽法益之程度，以及原
      告因此所受精神上痛苦之程度等一切情狀，認原告請求被
      告賠償精神慰撫金100,000元，尚嫌過高，應以20,000元
      為適當，至原告逾此部分之請求，難認有據，無從准許。
      　
（四）再按給付有確定期限者，債務人自期限屆滿時起，負遲延
      責任；給付無確定期限者，債務人於債權人得請求給付時
      ，經其催告而未為給付，自受催告時起，負遲延責任。其
      經債權人起訴而送達訴狀，或依督促程序送達支付命令，
      或為其他相類之行為者，與催告有同一之效力，民法第22
      9條第1項、第2項分別定有明文。又按遲延之債務，以支
      付金錢為標的者，債權人得請求依法定利率計算之遲延利
      息。但約定利率較高者，仍從其約定利率；應付利息之債
      務，其利率未經約定，亦無法律可據者，週年利率為百分
      之5，民法第233條第1項、第203條亦分別明定。查本件原
      告對被告之侵權行為損害賠償債權，核屬無確定期限之給
      付，既經原告提起本件民事訴訟，且起訴狀繕本業於111
      年3月10日合法送達被告，有本院送達證書在卷可佐，則
      被告迄未給付，應負遲延責任，是以，原告請求自起訴狀
      繕本送達被告之翌日即111年3月11日起至清償日止，按週
      年利率百分之5計算之法定遲延利息，核無不合，應予准
      許。
（五）從而，原告依據侵權行為損害賠償之法律關係，請求被告
      給付20,000元，及自起訴狀繕本送達被告之翌日（即111
      年3月11日）起至清償日止，按週年利率百分之5計算之利
      息，為有理由，應予准許，至逾此部分之請求，則屬無據
      ，應予駁回。
（六）兩造其餘之攻擊防禦方法及未經援用之證據，經本院斟酌
      後，認為均不足以影響本判決之結果，自無逐一詳予論駁
      之必要，併此敘明。
四、本件原告勝訴部分，依民事訴訟法第436條之20規定，應依
    職權宣告假執行。另依民事訴訟法第436條之23、第436條、
    第392條第2項規定，依職權酌定相當之擔保金額，宣告被告
    預供擔保而免為假執行。
五、本件依民事訴訟法第79條、第436條之19條第1項規定，確定
    其訴訟費用額為第一審裁判費1,000元，應由被告負擔10分
    之2即200元，其餘10分之8即800元則由原告負擔。　　
中    華    民    國   111    年    8    月    10     日
                  沙鹿簡易庭  法  官  賴秀雯
以上正本係照原本作成。
如不服本判決，應於送達後20日內，以判決違背法令為理由，向
本院提出上訴狀並表明上訴理由（上訴理由應表明一、原判決所
違背之法令及其具體內容；二、依訴訟資料可認為原判決有違背
法令之具體事實），如於本判決宣示後送達前提起上訴者，應於
判決送達後20日內補提上訴理由書（須附繕本）。如委任律師提
起上訴者，應一併繳納上訴審裁判費。
中    華    民    國   111    年    8   月     10     日
                              書記官  陳任鈞